# 关于划拨土地的问题

提问人：jangyanbo 时间：2014-08-27 13:35:51
陈老师好：对于划拨土地我理解一般是不需要进行账务记录的，但是对于与划拨的土地有关的三通一平等支出使土地达到预定可使用状态的相关支出如何进行账务处理比较好呢，是放到相关的固定资产还是无形资产或者是长期待摊费用好呢，自己感觉放到长期待摊费用比较好（按照房屋建筑物的使用年限进行摊销）

回答人：chenyiwei
可以单独确认为长期待摊费用按房屋建筑物折旧年限进行摊销，也可以分配计入各项房屋建筑物的成本中，各自计提折旧。最终对损益和净资产的影响应一致。